【裁判字號】    94,訴,1639
【裁判日期】    950111
【裁判案由】    毒品危害防制條例
【裁判全文】
臺灣臺北地方法院刑事判決              94年度訴字第1639號
公  訴  人  臺灣臺北地方法院檢察署檢察官
被      告  甲○○
上列被告因違反毒品危害防制條例案件，經檢察官提起公訴（94
年度毒偵字第2783號），本院於準備程序中經訊問被告自白犯罪
後，並經本院合議庭裁定認為宜以簡式審判程序審理，判決如下
：
    主    文
甲○○連續施用第一級毒品，處有期徒刑捌月。扣案之第一級毒
品海洛因貳包（淨重共計零點零柒公克），均沒收銷燬之。扣案
之注射針筒壹支沒收。又連續施用第二級毒品，處有期徒刑伍月
。應執行有期徒刑壹年。扣案之第一級毒品海洛因貳包（淨重共
計零點零柒公克），均沒收銷燬之。扣案之注射針筒壹支沒收。
    事    實
一、甲○○前因施用毒品案件，經本院於民國87年7 月17日以87
    年度訴字第724 號裁定送觀察、勒戒後，認有繼續施用毒品
    之傾向，再經本院於87年9 月21日以87年度訴字第724 號裁
    定令入戒治處所施以強制戒治1 年，後經本院於88年1 月29
    日以87年度訴字第724 號裁定停止戒治，所餘戒治期間付保
    護管束，嗣因違反保護管束應遵守事項情節重大，經本院於
    88年8 月19日以88年度訴字第724 號裁定撤銷停止戒治，令
    入戒治處所施以強制戒治，而於89年7 月7 日執行期滿，經
    本院於89年8 月11日以87年度訴字第724 號刑事判決判處免
    刑，並於同年9 月19日確定。詎仍不知悔改，復基於施用第
    一級毒品海洛因及第二級毒品安非他命之概括犯意，自94年
    4 月間某日起至同年6 月24日上午6 時許止，連續多次在臺
    北市信義區○○○路○ 段396 號B1「資訊網咖」內施用第一
    級毒品海洛因及第二級毒品安非他命，期間約每天施用第一
    級毒品海洛因1 次、約3 天施用第二級毒品安非他命1 次。
    嗣於同年6 月24日晚間7 時許，在上址為警查獲，並扣得其
    所有之第一級毒品海洛因2 包（淨重共計0.07公克）及注射
    針筒1 支（起訴書漏載）。
二、案經臺北市政府警察局中正第二分局報請臺灣臺北地方法院
    檢察署檢察官偵查起訴，本院於準備程序中經訊問被告自白
    犯罪後，並經本院合議庭裁定認為宜以簡式審判程序審理。
    理    由
一、前揭事實業據被告甲○○於警詢、偵查、本院準備程序及審
    理時均供承不諱，而被告為警查獲當日所採集之尿液，經送
    請臺灣檢驗科技股份有限公司，以酵素免疫學分析法（EIA
    ）及氣相層析質譜儀法（GC/MS ）檢驗結果，均檢驗出第一
    級毒品海洛因及第二級毒品安非他命陽性反應，有該公司94
    年7 月11日所出具之濫用藥物尿液檢驗報告1 紙在卷（見偵
    查卷第4 頁）可稽。此外，復有第一級毒品海洛因2 包（淨
    重共計0.07公克），亦有法務部調查局調科壹字第02000741
    7 號鑑定通知書1 紙附卷（見偵查卷第38頁）可憑，且有注
    射針筒1 支扣案可資佐證。又被告前因施用毒品案件，經本
    院於87年7 月17日以87年度訴字第724 號裁定送觀察、勒戒
    後，認有繼續施用毒品之傾向，再經本院於87年9 月21日以
    87年度訴字第724 號裁定令入戒治處所施以強制戒治1 年，
    後經本院於88年1 月29日以87年度訴字第724 號裁定停止戒
    治，所餘戒治期間付保護管束，嗣因違反保護管束應遵守事
    項情節重大，經本院於88年8 月19日以88年度訴字第724 號
    裁定撤銷停止戒治，令入戒治處所施以強制戒治，而於89年
    7 月7 日執行期滿，經本院於89年8 月11日以87年度訴字第
    724 號刑事判決判處免刑，並於同年9 月19日確定，有臺灣
    高等法院被告前案紀錄表、本院上開裁定及判決書各1 份在
    卷（見本院卷第5 頁至第7 頁、第15頁至第23頁、偵查卷第
    39頁至第41頁）可按。綜上所述，堪認被告之自白核與事實
    相符，自得採為論罪之依據。本件事證已臻明確，被告上揭
    施用第一級毒品海洛因及第二級毒品安非他命之犯行洵堪認
    定。
二、核被告所為，係犯毒品危害防制條例第10條第1 項之施用第
    一級毒品罪及同條第2 項之施用第二級毒品罪。被告持有第
    一級毒品海洛因及第二級毒品安非他命之低度行為均已為施
    用之高度行為所吸收，均不另論罪。又被告先後多次施用第
    一級毒品海洛因及第二級毒品安非他命之犯行，均時間緊接
    ，所犯均係構成要件相同之罪名，顯均係基於概括犯意反覆
    為之，均為連續犯，依刑法第56條之規定，均以一罪論，並
    加重其刑。另被告所犯上開二罪間，犯意各別，行為互殊，
    應予分論併罰。爰審酌被告之犯罪動機、目的、手段、品行
    、智識程度，及前已有施用毒品之犯行，並經觀察勒戒及強
    制戒治期滿後，竟再度施用，顯見其意志力不堅，且對身體
    健康所生之危害，及其犯罪後於警詢、偵查、本院準備程序
    及審理時均能自始坦認犯行，態度尚稱良好等一切情狀，分
    別量處如主文所示之刑，並定其應執行之刑。至扣案之第一
    級毒品海洛因2 包（淨重共計0.07公克），係屬第一級毒品
    ，應依毒品危害防制條例第18條第1 項前段之規定，予以沒
    收銷燬之。至鑑驗所耗用之毒品既已滅失，自無庸宣告沒收
    。另扣案之注射針筒1 支，係被告所有供施用毒品之器具，
    業據被告於本院審理時供承在卷（見本院卷第40頁反面），
    爰依刑法第38條第1 項第2 款之規定，併予宣告沒收。
據上論斷，應依刑事訴訟法第273 條之1 第1 項、第299 條第1
項前段，毒品危害防制條例第10條第1 項、第2 項、第18條第1
項前段，刑法第11條、第56條、第51條第5 款、第38條第1 項第
2 款，判決如主文。
本案經檢察官黃紋綦到庭執行職務。
中    華    民    國    95    年    1     月    11    日
                  刑事第七庭法  官  蔡正雄
上正本證明與原本無異。
如不服本判決，應於判決送達後10日內向本院提出上訴狀 (應抄
附繕本)。
                            書記官  葉潔如
中    華    民    國    95    年    1     月    11    日
附錄本案論罪科刑所依據之法條：
毒品危害防制條例第10條
施用第1 級毒品者，處6 月以上5 年以下有期徒刑。
施用第2 級毒品者，處3 年以下有期徒刑。


司法院資訊處製作；財團法人民間司法改革基金會備份。
